【裁判字號】    97,破,38
【裁判日期】    980113
【裁判案由】    破產宣告
【裁判全文】
臺灣臺北地方法院民事裁定                97年度破字第38號
聲  請  人  仕宏潤纖維工業股份有限公司
清  算  人  甲○○
代  理  人  李文忠律師
            葉繼升律師
上列聲請人聲請宣告仕宏潤纖維工業股份有限公司破產事件，本
院裁定如下：
    主  文
聲請駁回。
聲請程序費用由聲請人負擔。
    理  由
一、本件聲請意旨略以：聲請人自民國（下同）88年9月2日起，
    即已向臺北市政府稅捐稽徵處申請停業，並於96年6月8日經
    臺北市政府廢止登記在案，為清理聲請人之資產、負債，聲
    請人於96年7月20日召開股東臨時會，經全體股東同意進行
    清算並選任甲○○會計師為清算人，經本院以96年度司字第
    626號准予備查在案。甲○○就任清算人後，即依公司法第
    326條規定檢查聲請人公司財產情形，造具聲請人公司財務
    報表、財產目錄，並由監察人蔡寶玉審查通過並經股東會承
    認在案，聲請人公司現有總資產共計新臺幣（下同）444,
    058元，聲請人之總負債高達678,745,517元，嗣後因聲請人
    之債權人陸續回函申報債權結果，經查聲請人之總負債共計
    736,995,089元，聲請人之資產已不足清償債務，爰依公司
    法第334條準用第89條第1項、破產法第1條規定聲請宣告破
    產等語。
二、按，破產宣告之目的，在使全體債權人獲得公平滿足，其實
    質要件除須債務人不能清償債務外，尚須有多數債權人之存
    在為前提，如債權人僅有一人，既與第三人無涉，自無聲請
    破產之必要，最高法院65年臺抗字第325號著有判例。次按
    ，法院就破產之聲請，以職權為必要調查，如債務人確係無
    財產，則破產財團即不能構成，無從依破產程序清理債務，
    參照破產法第148條之旨趣，自應依同法第63條，以裁定駁
    回其聲請，亦有司法院院字第1505號解釋參照。又稅捐之徵
    收，優先於普通債權，稅捐稽徵法第6條第1項亦有明文，故
    破產宣告前之稅捐，屬應優先受償之破產債權。如構成破產
    財團之債務人財產，明顯不足清償破產法第95條、96條所列
    破產財團費用及財團債務時，依破產法第148條規定，法院
    於宣告破產後，隨即須同時宣告破產程序終止，此無異徒增
    破產程序及費用之浪費，且無益於債務人及其他債權人。
三、經查：本件聲請人主張伊所應負債權共計736,995,089元，
    其中包含租稅債權共計49,301,402元，惟經清算人檢查公司
    現存資產約僅444,058元，顯已無足剩餘財產可供清償租稅
    債務，業據提出財產狀況說明書、債權人清冊、債務人清冊
    、88年度資產負債表、股東名冊、96年7月20日股東臨時會
    議事錄，本院亦依職權調閱本院96年度司字第626號民事卷
    宗，是仕宏潤纖維工業股份有限公司之資產顯不足清償租稅
    債權。則公司宣告破產後，其財產尚不足以清償前開稅捐債
    務，其他債權人即無分配受償之可能，如再宣告破產，而須
    先支付破產財團之管理、變價及分配所生之費用等財團費用
    後，將使破產財團財產更形減少，徒使稅捐債權減少分配，
    而其他債權人亦不可能因此而受有分配，實無宣告破產之實
    益，依前揭說明，本件聲請宣告破產與破產制度之本旨不符
    ，聲請人聲請宣告破產即無理由，應予駁回。
四、依破產法第5條、民事訴訟法第95條、第78條，爰裁定如主
    文。
中    華    民    國    98    年    1     月    13    日
                  民事第四庭    法  官  張瑜鳳
以上正本係照原本作成
如不服本裁定應於送達後10日內向本院提出抗告狀，並繳納抗告
費新臺幣1,000元
中    華    民    國    98    年    1     月    13    日
                                書記官  戴伯勳


司法院資訊處製作；財團法人民間司法改革基金會備份。
